最高法院民事裁定　　　　　　　　　　111年度台抗字第171號
再 抗告 人　陳張月美
代　理　人　凃 秀 蕊律師
上列再抗告人因與陳秀玲間請求清償債務強制執行聲明異議事件
，對於中華民國110年10月29日臺灣高等法院裁定（110年度抗字
第934號），提起再抗告，本院裁定如下：
    主  文
再抗告駁回。                                            
再抗告程序費用由再抗告人負擔。
    理  由
    本件再抗告人即執行債權人就臺灣臺北地方法院（下稱臺北
地院）民事執行處（下稱執行處）97年度執字第107180號執行事
件（下稱系爭執行事件），於民國109年9月3 日製作之分配表（
下稱第二次分配表），聲明異議，經司法事務官裁定駁回，再抗
告人提出異議，臺北地院以裁定予以駁回，再抗告人對之不服，
提起抗告，原法院以：系爭執行事件原債權人黃沛呈以臺灣士林
地方法院換發之債權憑證（下稱系爭債權），對債務人鄞芳薰名
下之不動產聲請強制執行，嗣黃沛呈將債權轉讓予相對人陳秀玲
。上開不動產經拍定後，執行處於104年12月25 日製作分配表（
下稱原分配表）定於105年4月1 日實行分配，鄞芳薰對陳秀玲之
債權聲明異議並提起分配表異議之訴，經判決確認系爭債權就新
臺幣（下同）450萬元自83年2月28日起至84年12月1 日止之利息
債權不存在確定。執行處乃於109年9月3 日更正製作第二次分配
表，將次序6陳秀玲之利息債權更正為1595萬4317 元（原分配表
記載1735萬1871元），加計本金397萬2797元共1992萬7114 元，
受分配518萬8091元（原配表記載538萬639元），不足1473萬902
3 元。再抗告人對之聲明異議，惟執行處依確定判決變更陳秀玲
分配之利息債權，對於再抗告人並無更為不利，再抗告人既未就
原分配表次序6 陳秀玲債權額及受分配金額聲明異議，等同捨棄
異議權，自不得再行聲明異議。至執行處送達再抗告人之第二次
分配表及分配期日之通知函，記載「如對分配表有異議，應於分
配期日1 日前，向執行法院提出書狀聲明異議」、「異議人應於
分配期日起10日內提起分配表異議之訴」等文字，係曉示強制執
行法條文，不得憑認再抗告人得聲明異議等詞，爰維持臺北地院
所為駁回再抗告人聲明異議之裁定，以裁定駁回其抗告。經核並
無適用法規顯有錯誤之情形。
    按依強制執行法第39條第1 項規定，債權人或債務人對於分
配表所載各債權人之債權或分配金額有不同意者，應於分配期日
1 日前，向執行法院提出書狀，聲明異議。倘未聲明異議，就該
分配表所載各債權人之債權或分配金額，應認其已捨棄異議權，
執行法院嗣縱重新作成分配表，自不容就前已不得異議之債權，
再行聲明異議。此與強制執行法第41條第3 項規定，聲明異議人
未於分配期日起10日內向執行法院為前2 項起訴之證明者，視為
撤回其異議之聲明，係以異議人已依同條第1項、第2項聲明異議
，因未依限提起分配表異議之訴，始生撤回異議之聲明不同。原
法院認再抗告人未就原分配表聲明異議及提起分配表異議之訴，
自不得就執行處嗣依確定判決所載而製作之減少陳秀玲債權及分
配金額之第二次分配表，再為聲明異議，於法並無不合。又本院
108年度台抗字第805號裁定，係在闡述強制執行法第41條第1 項
所稱「執行法院應依確定判決實行分配」之旨，與本件無涉；而
原法院98年度上更㈠字第120 號判決所持之法律見解，本院不受
拘束。至原裁定贅列之其他理由，無論當否，要與裁判結果不生
影響。再抗告意旨指摘原裁定不當，聲明廢棄，非有理由。
    據上論結，本件再抗告為無理由。依強制執行法第30 條之1
，民事訴訟法第495條之1第2項、第481條、第449條第1項、第95
條、第78條，裁定如主文。
中    華    民    國   111    年    2     月    24    日
                      最高法院民事第二庭
                          審判長法官  高  孟  焄  
                                法官  彭  昭  芬  
                                法官  邱  璿  如  
                                法官  徐  福  晋  
                                法官  蘇  芹  英  
本件正本證明與原本無異
                                      書  記  官  
中    華    民    國   111    年    3     月    1     日